臺灣臺北地方法院民事小額判決
111年度店小字第67號
原      告  富邦產物保險股份有限公司

法定代理人  羅建明  
訴訟代理人  唐若心  
被      告  張慶和  

上列當事人間請求損害賠償事件，本院於民國111年2月15日言詞
辯論終結，判決如下：
　　主　　　文
被告應給付原告新臺幣捌仟柒佰肆拾捌元，及自民國一一○年十
二月六日起至清償日止，按週年利率百分之五計算之利息。
訴訟費用新臺幣壹仟元由被告負擔。
本判決得假執行。但被告如以新臺幣捌仟柒佰肆拾捌元為原告預
供擔保，得免為假執行。
    事實及理由
一、原告主張：被告於民國109年2月17日，駕駛車牌000-0000號
    營業小客車（下稱A車），行經在新北市○○區○○路0段0號前
    ，因未保持安全距離之過失，致撞損伊承保、訴外人劉紀偉
    所有並由其駕駛之車牌000-0000號自用小客車（下稱B車）
    。B車經送修，修復費用為新臺幣（下同）8,748元（均為烤
    漆工資），伊業已依保險契約理賠劉紀偉，故依保險法第53
    條規定取得代位求償權，爰依侵權行為及保險代位之法律關
    係提起本件訴訟，並聲明：被告應給付原告8,748元，及起
    訴狀繕本送達翌日起至清償日止，按週年利率5%計算之利息
    。
二、被告則以：原告修復車輛前應通知伊，烤漆費用過高等語，
    資為抗辯，並聲明：原告之訴駁回。
三、本院之判斷：
  ㈠、按汽車在使用中加損害於他人者，駕駛人應賠償因此所生
      之損害。不法毀損他人之物者，被害人得請求賠償其物因
      毀損所減少之價額。民法第191條之2、第196條分別定有
      明文。又物被毀損時，被害人除得前揭規定請求賠償外，
      並不排除民法第213至215條之適用；依民法第196條請求
      賠償物被毀損所減少之價額，得以修復費用為估定之標準
      ，但以必要者為限。最高法院77年度第9次民事庭會議決
      議可資參照。再按被保險人因保險人應負保險責任之損失
      發生，而對於第三人有損失賠償請求權者，保險人得於給
      付賠償金額後，代位行使被保險人對於第三人之請求權；
      但其所請求之數額，以不逾賠償金額為限。保險法第53條
      第1項亦有明定。查：
　　１、原告主張被告於首揭時、地駕駛A車，因未保持安全距離
        之過失，致撞損原告承保、劉紀偉所有並由其駕駛之B
        車。B車經送修，其修復費用為8,748元（均為烤漆工資
        ）而原告業已依保險契約理賠劉紀偉等情，業據原告提
        出新北市政府警察局道路交通事故當事人登記聯單、現
        場圖、初步分析研判表、汽車險理賠申請書、B車行車
        執照、九和汽車股份有限公司結帳工單、保險理賠申請
        書、統一發票、受損部分照片為證（本院卷第11至19頁
        ），並經本院依職權調取新北市政府警察局新店分局交
        通案卷（含A3類道路交通事故現場圖、調查紀錄表、調
        查報告表、現場照片）（本院卷第25至36頁）核閱屬實
        。
　　２、被告雖以前詞置辯，惟前揭結帳工單顯示B車烤漆位置均
        在車尾部位，與B車於事故時遭A車撞擊之位置相符，被
        告亦未能具體指出維修內容或金額有何不當，足信原告
        就所列修復項目均為必要已盡舉證之責。而汽車原廠多
        為全國連鎖性企業，所提供服務品質、技術及零件價值
        ，與民間業者所經營之汽車修護廠仍有差異，進行車輛
        修繕前是否通知被告確認受損情形，僅係避免爭議之舉
        ，並非原告或劉紀偉求償之必要程序，尚不容被告僅以
        原廠修復費用較高或未曾於修繕前接獲通知為由拒絕給
        付。是原告既已依保險契約賠付劉紀偉，依首揭法條及
        說明，其向被告請求賠償修繕費用，自屬有據。
　㈡、末按給付無確定期限者，債務人於債權人得請求給付時，
      經其催告而未為給付，自受催告時起，負遲延責任；其經
      債權人起訴而送達訴狀，與催告有同一之效力；遲延之債
      務，以支付金錢為標的者，債權人得請求依法定利率計算
      之遲延利息；應付利息之債務，其利率未經約定，亦無法
      律可據者，週年利率為5%，民法第229條第2項、第233條
      第1項前段及第203條分別定有明文。本件係屬侵權行為損
      害賠償之債，自屬無確定期限者，又係以支付金錢為標的
      ，依前揭規定，原告請求被告給付起訴狀繕本送達之翌日
      即110年12月6日（本院卷第41頁送達證書；因該翌日為休
      息日，故以次一上班日代之）起至清償日止，按法定利率
      5%計算之遲延利息，亦屬可取。　
四、從而，原告依侵權行為及保險代位之法律關係，請求被告給
    付主文第1項所示之金額，為有理由，應予准許。
五、本件係依小額程序為被告敗訴之判決，依民事訴訟法第436
    條之20規定，應依職權宣告假執行；並依同法第392條第2項
    規定，依職權為被告如預供擔保，得免為假執行之宣告。
六、本件事證已臻明確，兩造其餘攻擊防禦方法及所提證據，經
    審酌後認與判決結果不生影響，爰不逐一論列，附此敘明。
七、訴訟費用負擔之依據：民事訴訟法第78條。並依職權確定本
    件訴訟費用額為1,000元（即裁判費）如主文第2項所示。
中　　華　　民　　國　　111 　年　　3 　　月　　11　　日
                  新店簡易庭法  官　林志煌
上正本證明與原本無異。
如不服本判決，應於判決送達後20日內向本庭（231204新北市○○
區○○路0段000號）提出上訴狀（須按他造當事人之人數附繕本）
，並表明上訴理由（上訴理由應表明：一、原判決所違背之法令
及其具體內容。二、依訴訟資料可認為原判決有違背法令之具體
事實），如於本判決宣示後送達前提起上訴者，應於判決送達後
20日內補提上訴理由書（須附繕本），如未於上訴後20日內補提
合法上訴理由書，法院得逕以裁定駁回上訴。
如委任律師提起上訴者，應一併繳納上訴審裁判費。
中　　華　　民　　國　　111 　年　　3 　　月　　11　　日
                            書記官  陳柏志